【裁判字號】    99,訴,470
【裁判日期】    990630
【裁判案由】    毒品危害防制條例
【裁判全文】
臺灣基隆地方法院刑事判決               99年度訴字第470號
公  訴  人  臺灣基隆地方法院檢察署檢察官
被      告  甲○○
上列被告因毒品危害防制條例案件，經檢察官提起公訴（99年度
毒偵字第812 號），被告於準備程序進行中，就被訴事實為有罪
之陳述，經本院合議庭裁定由受命法官獨任進行簡式審判程序，
判決如下：
    主  文
甲○○施用第二級毒品，累犯，處有期徒刑月；又施用第一級
毒品，累犯，處有期徒刑柒月。應執行有期徒刑玖月。
    犯罪事實
一、甲○○前因施用毒品案件，經觀察、勒戒後，認無繼續施用
    毒品之傾向，於民國89年12月5 日釋放出所，並由臺灣基隆
    地方法院檢察署檢察官以89年度毒偵字第1745號為不起訴處
    分確定；復因施用第一、二級毒品案件，經送觀察、勒戒後
    ，認有繼續施用毒品之傾向，經裁定令入戒治處所施以強制
    戒治，於91年11月28日期滿執行完畢，同時由上開地檢署檢
    察官以90年度毒偵緝字第164 號提起公訴，由本院於91年1
    月10日，以90年度訴字第692 號判決判處應執行有期徒刑10
    月確定；再因施用第一級毒品案件，經本院於92年7 月23日
    ，以92年度訴字第12號判決判處有期徒刑7 月確定，前開二
    案接續執行，於93年5 月26日縮短刑期假釋出監（期滿日為
    93年10月30日），所餘刑期並付保護管束，期滿未經撤銷假
    釋，未執行之刑以已執行論而執行完畢。其後，復因施用第
    一級毒品案件，經本院於96年6 月28日，以96年度訴字第40
    2 號判決判處有期徒刑7 月確定，並經減刑為有期徒刑3 月
    又15日，於97年1 月2 日縮刑期滿執行完畢（構成累犯）。
    另因施用毒品案件，由本院於99年4 月9 日，以99年度訴字
    第96號判決判處應執行有期徒刑1 年6 月確定，尚未執行。
二、詎甲○○猶未戒除毒癮，基於施用第二級毒品甲基安非他命
    之犯意，於99年3 月18日上午7 、8 時許，在基隆市○○區
    ○○街54巷18號2 樓住處，以玻璃球吸食器燒烤後產生煙霧
    而吸食煙霧之方式，施用第二級毒品甲基安非他命1 次；另
    基於施用第一級毒品海洛因之犯意，於同日晚上8 時許，在
    基隆市○○區○○路333 號，以將海洛因摻水置於針筒內，
    以注射身體靜脈血管之方式，施用第一級毒品海洛因1 次。
    嗣於同年3 月19日凌晨1 時許，在基隆市○○區○○路331
    號前，為警查緝毒品案件時在場，經其同意採集尿液送驗後
    ，結果呈甲基安非他命及嗎啡陽性反應，始悉上情。
三、案經基隆市警察局第四分局報告臺灣基隆地方法院檢察署檢
    察官偵查起訴。
    理  由
一、本件被告所犯者非為死刑、無期徒刑、最輕本刑為3 年以上
    有期徒刑之罪或高等法院管轄第一審案件，其於準備程序進
    行中，先就被訴事實為有罪之陳述，經告知其簡式審判程序
    之旨，並聽取公訴人及被告之意見後，本院依刑事訴訟法第
    273 條之1 第1 項之規定，裁定由受命法官獨任進行簡式審
    判程序，且依同法第273 條之2 規定，簡式審判程序之證據
    調查，不受第159 條第1 項、第161 條之2 、第161 條之3
    、第163 條之1 及第164 條至第170 條規定之限制，合先敘
    明。
二、前揭犯罪事實，業據被告於本院準備程序及審理時坦承不諱
    ，而經被告同意為警採集之尿液經送驗後，呈現安非他命、
    甲基安非他命及嗎啡、可待因之陽性反應，此有基隆市警察
    局第四分局偵辦毒品案件尿液檢體對照表（尿液檢體編號：
    099079）、台灣尖端先進生技醫藥股份有限公司99年3 月31
    日濫用藥物檢驗報告各1 份（見99年度毒偵字第812 號卷第
    12頁、第13頁）附卷可稽，且參之以酵素免疫分析或薄層定
    性分析等方式為初步篩檢者，檢驗結果雖有相當程度偽陽性
    之可能，然以氣（液）相層析、質譜分析之儀器為交叉確認
    者，檢驗結果出現偽陽性之機率則極低，因而具有公信力，
    核足為對涉嫌人不利之認定，是被告之自白乃與犯罪事實相
    符，本件犯罪事證明確，應依法論科。
三、海洛因、甲基安非他命分係毒品危害防制條例第2 條第2 項
    第1 款、第2 款所定之第一級、第二級毒品。核被告甲○○
    所為，係犯毒品危害防制條例第10條第1 項、第2 項之施用
    第一級、第二級毒品罪。被告持有第一級毒品海洛因及第二
    級毒品甲基安非他命之低度行為，應為施用第一級、第二級
    毒品之高度行為所吸收，不另論罪。被告先後所犯上開2 罪
    ，犯意各別，行為互殊，應予分論併罰。又被告前曾受犯罪
    事實欄所載論罪科刑執行完畢情形，有臺灣高等法院被告前
    案紀錄表1份附卷可參，其於有期徒刑執行完畢後，5年以內
    故意再犯本件有期徒刑以上之刑之罪，均為累犯，各依刑法
    第47條第1 項規定加重其刑。爰審酌被告曾有施用毒品之前
    科仍不知戒除，惟犯罪後坦承犯行，且所犯之施用毒品犯行
    乃戕害自己身心健康，並未危及他人等一切情狀，分別量處
    如主文所示之刑，併定其應執行之刑。
據上論斷，應依刑事訴訟法第273 條之1 第1 項、第299 條第1
項前段，毒品危害防制條例第10條第1 項、第2 項，刑法第11條
前段、第47條第1 項、第51條第5 款，判決如主文。
本案經檢察官乙○○到庭執行職務。
中    華    民    國    99    年    6     月    30    日
                  刑事第四庭法  官   周霙蘭
以上正本證明與原本無異。
如不服本判決應於收受送達後10日內向本院提出上訴書狀，並應
敘述具體理由；其未敘述上訴理由者，應於上訴期間屆滿後20日
內向本院補提理由書(均須按他造當事人之人數附繕本)「切勿逕
送上級法院」。
中    華    民    國    99    年    6     月    30    日
                            書記官   莊智凱
附錄論罪法條：
毒品危害防制條例第10條
施用第一級毒品者，處 6 月以上 5 年以下有期徒刑。
施用第二級毒品者，處 3 年以下有期徒刑。

司法院資訊處製作；財團法人民間司法改革基金會備份。
